臺灣桃園地方法院刑事判決　　　　　　　　　　　　九十一年度交易字第一四三號
　　公訴人　台灣桃園地方法院檢察署檢察官
　　被　告　乙○○
　　　　　　丁○○原名曹進財.
右列被告因過失傷害案件，經檢察官提起公訴（九十年度偵字第二五四號），本院判
決如左︰
    主  文
丁○○因過失傷害人，處有期徒刑參月，如易科罰金，以參佰元折算壹日。
乙○○無罪。
    事  實
一、丁○○於民國九十年四月七日下午七時許，無照駕駛車牌號碼Ｌ七─四六二九號
    自用小客貨車內載丙○○，沿桃園縣平鎮市○○路由龍潭往龍岡方向行駛，途經
    平鎮市○○道路與洪圳路口時，本應注意駕駛人駕駛汽車，應遵守道路交通號誌
    之指示，依當時天候晴、夜間無照明、路面無缺陷、無障礙物之情形，能注意，
    竟疏於注意及此，貿然闖越紅燈，致與左側沿快速道路由平鎮往大溪方向行駛由
    乙○○駕駛內載甲○○○之車牌號碼Ｚ六─四八三九號自用小客車相撞擊，使甲○○○受有頭部外傷、胸部及右肩挫傷之傷害。
二、案經甲○○○訴由桃園縣警察局平鎮分局報告台灣桃園地方法院檢察署檢察官偵
    查起訴。
    理  由
壹、有罪部分：
  一、訊據被告丁○○對其曾於右揭時地駕車肇事，致告訴人受傷之事實固不諱言，
      惟矢口否認有何過失犯行，辯稱：係乙○○闖紅燈，其並無過失云云。然查：
      （一）右揭被告駕車闖紅燈肇事之事實，業據告訴人甲○○○指訴明確，核與
            證人乙○○陳稱相符。且證人即本件承辦警員陳元貞於偵查中證稱：當
            時有聽到丁○○向乙○○說對不起之情，及證人即保險公司業務員黃金
            正於偵查中證稱：他（指被告丁○○）有說他願意負擔百分之八十之責
            任之情，可知被告丁○○若無闖紅燈，其即無過失可言，何需再向沈錫
            慶說對不起，並願負擔百分之八十之責任，顯見被告丁○○應有闖紅燈
            。是告訴人之指訴與事實相符。
      （二）告訴人甲○○○因本件車禍致受有如事實欄所載之傷害，有診斷證明書
            一紙在卷可稽。
      （三）按駕駛人駕駛汽車，應遵守道路交通號誌之指示，道路交通安全規則第
            九十條定有明文。本件被告依當時之情形能注意，竟疏於注意上揭規定
            ，致肇事，被告應有過失，其過失與告訴人受傷間，有相當因果關係。
      綜上所述，被告所辯顯係卸責之詞，不足採信。此外復有道路交通事故調查報
      告表一紙、現場及車毀相片共三十五幀在卷可稽，故本件事證已臻明確，被告
      犯行堪予認定。
  二、核被告所為，係犯刑法第二百八十四條第一項前段之過失傷害罪。被告無照駕
      駛致人受傷，應依道路交通管理處罰條例第八十六條第一項規定加重其刑。爰
      審酌被告之素行，犯罪之動機、犯罪時所受之刺激、犯罪之手段、告訴人所受
      傷害程度及被告否認犯行犯罪後之態度不佳等一切情狀，量處如主文所示之刑
      ，並諭知易科罰金之折算標準。
貳、無罪部分：
  一、公訴意旨略以：被告乙○○於九十年四月七日下午七時許，駕駛車牌號碼Ｚ六
      ─四八三九自用小客車，沿桃園縣平鎮市○○道路由平鎮往大溪方向行駛，途
      經桃園縣平鎮市○○道路與洪圳路口時，本應注意車前狀況，隨時採取必要之
      安全措施。依當時之情形能注意竟疏於注意及此，貿然以時速五十八公里（速
      限六十公里）行駛，致撞擊由丁○○（如前述，另為有罪之諭知）駕駛內載告
      訴人丙○○之車牌號碼Ｌ七─四六二九自用小客貨車，使告訴人丙○○受有頭
      部外傷、胸部挫傷、右肩挫傷之傷害，因認被告涉有刑法第二百八十四條第一
      項前段之過失傷害罪嫌云云。公訴人無非以告訴人之指訴及現場相片及診斷證
      明書一紙為主要論據。
  二、按犯罪事實應依證據認定之，無證據不得推定其犯罪事實，刑事訴訟法第一百
      五十四條定有明文。本件訊據被告乙○○堅決否認右揭犯行，辯稱：係告訴人
      丙○○所坐由丁○○駕駛之車闖紅燈，丁○○駕駛之車當時速頗快，其看到丁○○之車時，已來不及避開，其並無過失等語。經查：
      （一）告訴人丙○○確因本件車禍受有如前揭所述之傷害，有診斷證明書一紙
            在卷可稽，堪信為真實。
      （二）告訴人所搭乘由丁○○駕駛之車闖紅燈肇事之事實，業據證人甲○○○
            指訴甚詳。且證人即本件承辦警員陳元貞於偵查中證稱：當時有聽到曹
            劉御向乙○○說對不起之情，及證人即保險公司業務員黃金正於偵查中
            證稱：他（指被告丁○○）有說他願意負擔百分之八十之責任之情，被
            告丁○○若無闖紅燈，其即無過失可言，何需再向乙○○說對不起，並
            願負擔百分之八十之責任，顯見本件告訴人所乘之車駕駛丁○○應有闖
            紅燈。是被告此部分之辯解應可採信。
      （三）被告駕車行經車禍現場，其右側有水泥護欄，後有土堆及草樹延至告訴
            人所乘之車行方向之路口，此觀諸卷附現場相片可知，是告訴人所搭乘
            之車若未駛至路口，被告殊難發覺。且觀諸警製之道路交通事故調查報
            告表現場圖所示被告行車方向之剎車痕在外側車道上，且大部分為直線
            ，可知被告應駕車於外側車道上。另前揭剎車痕長約九．六公尺，前端
            距道路停止白線不遠（不到一格，圖上註記每格長度二公尺），末端已
            近人行穿越道，顯見交岔路口之道路長不及十二公尺（九．六公尺加二
            公尺），而依被告所述其當時時速五十八公里，反應距離亦接近十二公
            尺，（駕駛人之一般平均反應力為四分之三秒，反應距離等於每秒行駛
            距離乘四分之三，時速六十公里之反應距離為十二．四八公尺），是被
            告駕車行經車禍現場，見告訴人所搭乘由丁○○駕駛之車由路口闖紅燈
            駛出，已無足夠距離讓被告反應，故被告顯已無從防範，其無過失甚明
            。
      綜上所述，被告所辯衡情尚可採信，此外本院復查無其他積極證據，足資證明
      被告犯行，依首揭說明，被告之犯罪無法證明，自應為無罪之諭知。
據上論斷，應依刑事訴訟法第二百九十九條第一項前段、第三百零一條第一項，刑法
第二百八十四條第一項前段、第四十一條第一項前段，道路交通管理處罰條例八十六
條第一項，罰金罰鍰提高標準條例第一條前段、第二條，判決如主文。
本案經檢察官魏雯祈到庭執行職務。
中      華      民      國    九十一    年      七      月      十      日
                                  臺灣桃園地方法院交通法庭
                                      法  官  吳爭奇
右正本證明與原本無異
如不服本判決書應於送達後十日內向本院提出上訴狀
                                      書記官  梁麗雲
中      華      民      國    九十一    年      七      月     十二     日
